---
output: html_document
editor_options: 
  chunk_output_type: console
---

# 수식 → 그래프 [^math-equation-to-curve-1] {#equation-to-graph}

[^math-equation-to-curve-1]: [Draw a function as a continuous curve](https://ggplot2.tidyverse.org/reference/geom_function.html)

## 지수함수 그래프 [@kittler2019math] {#exponential-graph}

지수함수를 -10에서 10까지 그래프를 그려 시각화한다.

$$y=\exp(x)$$

수식을 `geom_function()`에 넣고 정의역을 `scale_x_continuous()`에 넣게 되면 해당 정의역 `-10 ~ +10`까지 그래프로 시각화를 한다.

```{r draw-exponetial}
library(tidyverse)

# exp_tbl <- expand_grid(x_range = -10:10)
# 
# exp_tbl %>% 
#   ggplot(aes(x_range)) +
#     geom_density() +
#     geom_function(fun = function(x) exp(x))

ggplot() +
    geom_density() +
    scale_x_continuous(limits = c(-10,10)) +
    geom_function(fun = function(x) exp(x) ) +
    theme_light() +
    labs(x="", y="")
```

## 간단한 함수 {#simple-function}

간단한 10개의 함수를 `ggplot` 함수를 사용해서 시각화할 수 있다. `geom_function` 에 수학 함수를 
수학표현식으로 고쳐 작성한다. 그리고, `latex2exp`를 사용해서 간단한 $LaTeX$ 수식을 `ggplot`에 수식으로 표현하여 넣는다. 10개의 수식 그래프를 `patchwork`를 사용하여 한자의 그래프로 그려 넣는다.

- $y = x$
- $y = |x|$
- $y = x^2$
- $y = x^3$
- $y = x^4$
- $y = x^5$
- $y = \sqrt{x}$
- $y = \sqrt[3]{x}$
- $y = \frac{1}{x}$
- $y = \frac{1}{x^2}$


```{r draw-simple-function}
library(patchwork)
library(latex2exp)
theme_set(theme_minimal())

simple_eq_01 <- ggplot() +
  scale_x_continuous(limits = c(-10,10)) +
  geom_function(fun = function(x) x, color="red" ) +
  labs(title = TeX(c("y=x")))

simple_eq_02 <- ggplot() +
  scale_x_continuous(limits = c(-10,10)) +
  geom_function(fun = function(x) abs(x), color="blue" ) +
  labs(title = TeX(c("y=|x|")))

simple_eq_03 <- ggplot() +
  scale_x_continuous(limits = c(-10,10)) +
  geom_function(fun = function(x) x^2,    color="orange" ) +
  labs(title = TeX(c("y=x^2")))

simple_eq_04 <- ggplot() +
  scale_x_continuous(limits = c(-10,10)) +
  geom_function(fun = function(x) x^3,    color="black" ) +
  labs(title = TeX(c("y=x^3")))

simple_eq_05 <- ggplot() +
  scale_x_continuous(limits = c(-10,10)) +
  geom_function(fun = function(x) x^4,    color="darkgray" ) +
  labs(title = TeX(c("y=x^4")))

simple_eq_06 <- ggplot() +
  scale_x_continuous(limits = c(-10,10)) +
  geom_function(fun = function(x) x^5,    color="midnightblue" ) +
  labs(title = TeX(c("y=x^5")))

simple_eq_07 <- ggplot() +
  scale_x_continuous(limits = c(-10,10)) +
  geom_function(fun = function(x) x^(1/2),    color="pink" ) +
  labs(title = TeX(c("y = \\sqrt[2]_{x}")))

simple_eq_08 <- ggplot() +
  scale_x_continuous(limits = c(-10,10)) +
  geom_function(fun = function(x) x^(1/3),    color="violet" ) +
  labs(title = TeX(c("$y = \\sqrt[3]_{x}$")))

simple_eq_09 <- ggplot() +
  scale_x_continuous(limits = c(-10,10)) +
  geom_function(fun = function(x) 1 / x,    color="gray50" ) +
  labs(title = TeX(c("$y = \\frac{1}{x}$")))

simple_eq_10 <- ggplot() +
  scale_x_continuous(limits = c(-10,10)) +
  geom_function(fun = function(x) 1 / (x)^2,    color="yellow" ) +
  labs(title = TeX(c("$y = \\frac{1}{x^2}$")))
  
( simple_eq_01 + simple_eq_02 ) / 
( simple_eq_03 + simple_eq_04 ) /
( simple_eq_05 + simple_eq_06 ) /  
( simple_eq_07 + simple_eq_08 ) /
( simple_eq_09 + simple_eq_10 ) 
```

## 지수와 로그 함수 {#log-exp-function}

다양한 지수와 로그 함수를 시각화해보자.

- $y = x!$
- $y = 2^x$
- $y = \frac{1}{\sqrt{x}}$
- $y = exp(-x)$
- $y = log(x)$
- $y = log_2 (x)$
- $y = log_{10} (x)$
- $y = x \times log(x)$
- $y = exp(x)$
- $y = log(x)^2$

```{r draw-log-exp-function}

simple_eq_11 <- ggplot() +
  scale_x_continuous(limits = c(-10,10)) +
  geom_function(fun = function(x) factorial(x), color="red" ) +
  labs(title = TeX(c("y=x!")))

simple_eq_12 <- ggplot() +
  scale_x_continuous(limits = c(-10,10)) +
  geom_function(fun = function(x) 2^x, color="blue" ) +
  labs(title = TeX(c("y=2^x")))

simple_eq_13 <- ggplot() +
  scale_x_continuous(limits = c(-10,10)) +
  geom_function(fun = function(x) 1 / sqrt(x),    color="orange" ) +
  labs(title = TeX(c("y=\\frac{1}{\\sqrt{x}}")))

simple_eq_14 <- ggplot() +
  scale_x_continuous(limits = c(-10,10)) +
  geom_function(fun = function(x) exp(-x),    color="black" ) +
  labs(title = TeX(c("y=exp(-x)")))

simple_eq_15 <- ggplot() +
  scale_x_continuous(limits = c(-10,10)) +
  geom_function(fun = function(x) log(x),    color="darkgray" ) +
  labs(title = TeX(c("y=log(x)")))

simple_eq_16 <- ggplot() +
  scale_x_continuous(limits = c(-10,10)) +
  geom_function(fun = function(x) log2(x),    color="midnightblue" ) +
  labs(title = TeX(c("y=log_2 (x)")))

simple_eq_17 <- ggplot() +
  scale_x_continuous(limits = c(-10,10)) +
  geom_function(fun = function(x) log10(x),    color="pink" ) +
  labs(title = TeX(c("y = log_{10} (x)")))

simple_eq_18 <- ggplot() +
  scale_x_continuous(limits = c(-10,10)) +
  geom_function(fun = function(x) x * log(x),    color="violet" ) +
  labs(title = TeX(c("$y = x log(x)")))

simple_eq_19 <- ggplot() +
  scale_x_continuous(limits = c(-10,10)) +
  geom_function(fun = function(x) exp(x),    color="gray50" ) +
  labs(title = TeX(c("$y = exp(x)$")))

simple_eq_10 <- ggplot() +
  scale_x_continuous(limits = c(-10,10)) +
  geom_function(fun = function(x) log(x)^2,    color="yellow" ) +
  labs(title = TeX(c("$y = log(x)^2")))
  
( simple_eq_11 + simple_eq_12 ) / 
( simple_eq_13 + simple_eq_14 ) /
( simple_eq_15 + simple_eq_16 ) /  
( simple_eq_17 + simple_eq_18 ) /
( simple_eq_19 + simple_eq_10 ) 
```

## 다양한 활성화 함수 {#activation-function}

다양한 활성화(activation) 함수를 시각화해보자.

1. $y = \frac{1}{1+exp(-x)} : Sigmoid Function$
1. $y = \frac{10}{1+exp(-x)} : 10 X Sigmoid Function$
1. $y = tanh(x)$
1. $y = \frac{exp(x)}{\sum{exp(x)}} : Softmax$
1. $y = rectifier(x)$
1. $y= softplus(x)$
1. $y = sign(x)$
1. $y = floor(x)$
1. $y = round(x)$
1. $y = ceiling(x)$
  
```{r draw-activation-function}

simple_eq_21 <- ggplot() +
  scale_x_continuous(limits = c(-10,10)) +
  geom_function(fun = function(x) 1 / (1 + exp(-x)), color="red" ) +
  labs(title = TeX(c("y=\\frac{1}{1+exp(-x)} : Sigmoid Function")))

simple_eq_22 <- ggplot() +
  scale_x_continuous(limits = c(-10,10)) +
  geom_function(fun = function(x) 10 / (1 + exp(-x)), color="blue" ) +
  labs(title = TeX(c("y = \\frac{10}{1+exp(-x)} : 10 X Sigmoid Function")))

simple_eq_23 <- ggplot() +
  scale_x_continuous(limits = c(-10,10)) +
  geom_function(fun = function(x) tanh(x),    color="orange" ) +
  labs(title = TeX(c("y= tanh(x)")))

simple_eq_24 <- ggplot() +
  scale_x_continuous(limits = c(-10,10)) +
  geom_function(fun = function(x) exp(x) / sum(exp(x)),    color="black" ) +
  labs(title = TeX(c("y = \\frac{exp(x)}{\\sum{exp(x)}} : Softmax")))

simple_eq_25 <- ggplot() +
  scale_x_continuous(limits = c(-10,10)) +
  geom_function(fun = function(x) pmax(0, x),    color="darkgray" ) +
  labs(title = TeX(c("y = rectifier(x)")))

simple_eq_26 <- ggplot() +
  scale_x_continuous(limits = c(-10,10)) +
  geom_function(fun = function(x) log(1 + exp(x)),    color="midnightblue" ) +
  labs(title = TeX(c("y= softplus(x)")))

simple_eq_27 <- ggplot() +
  scale_x_continuous(limits = c(-10,10)) +
  geom_function(fun = function(x) sign(x),    color="pink" ) +
  labs(title = TeX(c("y = sign(x)")))

simple_eq_28 <- ggplot() +
  scale_x_continuous(limits = c(-10,10)) +
  geom_function(fun = function(x) floor(x),    color="violet" ) +
  labs(title = TeX(c("$y = floor(x)")))

simple_eq_29 <- ggplot() +
  scale_x_continuous(limits = c(-10,10)) +
  geom_function(fun = function(x) round(x),    color="gray50" ) +
  labs(title = TeX(c("$y = round(x)$")))

simple_eq_30 <- ggplot() +
  scale_x_continuous(limits = c(-10,10)) +
  geom_function(fun = function(x) ceiling(x),    color="yellow" ) +
  labs(title = TeX(c("$y = ceiling(x)")))
  
( simple_eq_21 + simple_eq_22 ) / 
( simple_eq_23 + simple_eq_24 ) /
( simple_eq_25 + simple_eq_26 ) /  
( simple_eq_27 + simple_eq_28 ) /
( simple_eq_29 + simple_eq_30 ) 
```


## 삼각 함수 {#trigonometric-function}

다양한 삼각(trigonometric) 함수를 시각화해보자.

1. $y = sin(x)$
1. $y = sin(pi*x)$
1. $y= sinh(x)$
1. $y = asinh(x)$
1. $y = cos(x)$
1. $y = cospi(x)$
1. $y = cosh(x)$
1. $y = acosh(x)$
1. $y = tan(x)$
1. $y = tanpi(x)$

  
```{r draw-trigonometric-function}

simple_eq_31 <- ggplot() +
  scale_x_continuous(limits = c(-10,10)) +
  geom_function(fun = function(x) sin(x), color="red" ) +
  labs(title = TeX(c("y = sin(x)")))

simple_eq_32 <- ggplot() +
  scale_x_continuous(limits = c(-10,10)) +
  geom_function(fun = function(x) sinpi(x), color="blue" ) +
  labs(title = TeX(c("y = sin(pi*x)")))

simple_eq_33 <- ggplot() +
  scale_x_continuous(limits = c(-10,10)) +
  geom_function(fun = function(x) sinh(x),    color="orange" ) +
  labs(title = TeX(c("y= sinh(x)")))

simple_eq_34 <- ggplot() +
  scale_x_continuous(limits = c(-10,10)) +
  geom_function(fun = function(x) asinh(x),    color="black" ) +
  labs(title = TeX(c("y = asinh(x)")))

simple_eq_35 <- ggplot() +
  scale_x_continuous(limits = c(-10,10)) +
  geom_function(fun = function(x) cos(x),    color="darkgray" ) +
  labs(title = TeX(c("y = cos(x)")))

simple_eq_36 <- ggplot() +
  scale_x_continuous(limits = c(-10,10)) +
  geom_function(fun = function(x) cospi(x),    color="midnightblue" ) +
  labs(title = TeX(c("y = cospi(x)")))

simple_eq_37 <- ggplot() +
  scale_x_continuous(limits = c(-10,10)) +
  geom_function(fun = function(x) cosh(x),    color="pink" ) +
  labs(title = TeX(c("y = cosh(x)")))

simple_eq_38 <- ggplot() +
  scale_x_continuous(limits = c(-10,10)) +
  geom_function(fun = function(x) acosh(x),    color="violet" ) +
  labs(title = TeX(c("$y = acosh(x)")))

simple_eq_39 <- ggplot() +
  scale_x_continuous(limits = c(-10,10)) +
  geom_function(fun = function(x) tan(x),    color="gray50" ) +
  labs(title = TeX(c("$y = tan(x)$")))

simple_eq_40 <- ggplot() +
  scale_x_continuous(limits = c(-10,10)) +
  geom_function(fun = function(x) tanpi(x),    color="yellow" ) +
  labs(title = TeX(c("$y = tanpi(x)")))
  
( simple_eq_31 + simple_eq_32 ) / 
( simple_eq_33 + simple_eq_34 ) /
( simple_eq_35 + simple_eq_36 ) /  
( simple_eq_37 + simple_eq_38 ) /
( simple_eq_39 + simple_eq_40 ) 
```
