---
output: html_document
editor_options: 
  chunk_output_type: console
---
# 소인수 분해 {#prime-factorization}


<style>
div.blue { background-color:#e6f0ff; border-radius: 5px; padding: 10px;}
</style>
<div class = "blue">

### 용어 정리 {-#glossary}

- 소수 (Prime Number): 1 과 자기자신 외 다른 수로는 나누어지지 않는, 1보다 큰 자연수(양의 정수)
- 합성수 (Composite Number): 소수가 아닌 수 
     - 1 과 자기 자신이 아닌 다른 양의 정수의 곱으로 나타낼 수 있는 양의 정수
- 소인수 (Prime Factor): 임의 자연수를 나누어 떨어뜨리는 약수들 중 소수인 것
- 서로소 (Coprime, Relatively Prime): 두 정수의 공약수가 1 뿐일 때

</div>

## 소인수 분해 알고리즘  {#prime-number-algorithm}

**소인수 분해 알고리즘**은 말 그대로, 어떤 자연수 $N$ 을 소수의 곱으로 나타내는 것을  목표로 한다. 
쉽게 설명하기 위해서 자연수 $N$이 두 개의 소수 $p,q$의 곱으로 이루어져 있다고 가정해 보겠다. 
우리의 목표는 $N$이 주어졌을 때 $p$와 $q$를 빠른 시간 안에 알아내는 것이다. 
가장 쉽게 시도해 볼 수 있는 방법은 일일이 소수를 하나씩 대입해서 $N$이 그 소수로 나누어지는지 확인해 보는 것이다.[@kim2020] 

### 소인수 판정  {#prime-number-algorithm-decision}

[Prime number function in R](https://stackoverflow.com/questions/19767408/prime-number-function-in-r)을 참조하여 자연수가 소인수인지 판정할 수 있다. 소인수 판정 알고리즘은 판정하고자 하는 자연수 $N$을 2 ~ $N-1$까지 나눠서 나눠지게 되면 소인수가 아니고 나눠지지 않는 경우는 소인수로 판정하는 것이다. 여기서 `%%` 몫은 버리고 나머지만 취하는 연산자. 즉, 10을 3으로 나누면 나머지가 1이 된다. 이를 `10 %% 3` 작성하게 되면 `r 10 %% 3` 가 된다.

```{r is-prime}
is_prime <- function(num) {
   if (num == 2) {
      TRUE
   } else if (any(num %% 2:(num-1) == 0)) {
      FALSE
   } else { 
      TRUE
   }
}

is_prime(3)
```

예를 들어 1 ~ 100까지 자연수가 있는데 자연수 각각이 소인수인지 판정하는 반복연산을 함수형 프로그래밍으로 구현하면 다음과 같다.

```{r is-prime-run}
library(tidyverse)

natural_number <- 1:100

prime_number_decision <- map_lgl(natural_number, is_prime)

tibble(자연수   = natural_number,
       소수판정 = prime_number_decision) %>% 
  reactable::reactable()
```

상기 작업을 함수로 만들어 특정 자연수 $N$을 넣게 되면 해당 자연수 $N$까지 자연수인지 판정하는 함수를 작성해보자.
`reactable` 색상기능을 동원하여 소인수와 합성수를 명확히 한다.

```{r is-prime-run-function}
library(reactable)
calculate_primes <- function(number) {
  
  natural_number <- 1:number
  
  prime_number_decision <- map_lgl(natural_number, is_prime)
  
  tibble(자연수   = natural_number,
         소수판정 = prime_number_decision) %>% 
    reactable::reactable(columns = list(
        소수판정 = colDef(
          cell = function(value) {
            if (value == TRUE ) paste0("", value) else value
          },
          style = function(value) {
            color <- if (value == TRUE) {
              "#008000"
            } else{
              "#e00000"
            }
            list(fontWeight = 600, color = color)
          }
        )
      ))
}

calculate_primes(10)
```

### 소인수 판정 시각화  {#prime-number-algorithm-decision-viz}

소인수와 소인수가 아닌 것을 시각화하여 보자.

```{r prime-number-arts}
## 소수 판정 데이터프레임
generate_primes <- function(number) {
  
  natural_number <- 1:number
  prime_number_decision <- map_lgl(natural_number, is_prime)
  
  decide_prime_tbl <- tibble(자연수   = natural_number,
                             소수판정 = prime_number_decision %>% as.integer + 1)
  
  return(decide_prime_tbl)
}

prime_tbl <- generate_primes(10)

## 시각화를 위한 데이터프레임
lines <- tibble(number = prime_tbl %>% pull(`자연수`),
                x      = seq(1, 10, by = 1),
                xend   = x,
                y      = rep(0, 10),
                yend   = prime_tbl %>% pull(`소수판정`))

dots <- lines %>%
  select(x, yend)

## 시각화 ----
lines %>% ggplot() +
  geom_segment(aes(x = x, xend = xend,
                   y = y, yend = yend),
               color = "white") +
  geom_text(aes(x = x, y = yend + 0.2, label = number),
            color = "blue") +
  geom_point(data = dots,
             aes(x = x, y = yend),
             color = "white") +
  coord_polar() +
  ylim(-0.5, 3) +
  coord_polar() +
  theme(
    plot.background = element_rect(
      fill = "#75926f"),
    panel.background = element_rect(
      fill = "#75926f"),
    panel.grid = element_blank(),
    plot.caption = element_text(
      family = "Open Sans",
      size = 6,
      color = "white"),
    axis.title = element_blank(),
    axis.text = element_blank(),
    axis.ticks = element_blank()
  )
```


소인수와 소인수가 아닌 것을 극좌표계에 시각화하는 함수를 만들어보자.
즉, 특정 숫자를 넣으면 극좌표계를 사용해서 소수와 소수가 아닌 것을 길이를 달리해서 표현하게 된다.

```{r prime-number-arts-function}
generate_primes <- function(number) {
  
  natural_number <- 1:number
  prime_number_decision <- map_lgl(natural_number, is_prime)
  
  decide_prime_tbl <- tibble(자연수   = natural_number,
                             소수판정 = prime_number_decision %>% as.integer + 1)
  return(decide_prime_tbl)
}

visualize_prime <- function(number) {
  # 시각화를 위한 데이터프레임
  
  prime_tbl <- generate_primes(number)
  
  graph_tbl <- tibble( natural_number = prime_tbl %>% pull(`자연수`),
                       x              = seq(1, number, by = 1),
                       xend           = x,
                       y              = rep(0, number),
                       yend           = prime_tbl %>% pull(`소수판정`)
  )
  
  dots <- lines %>%
    select(x, yend)

  ## 시각화 ----
  graph_tbl %>% ggplot() +
    geom_segment(aes(x = x, xend = xend,
                     y = y, yend = yend),
                 color = "white") +
    geom_text(aes(x = x, y = yend + 0.2, label = natural_number),
              color = "blue") +
    geom_point(data = dots,
               aes(x = x, y = yend),
               color = "white") +
    coord_polar() +
    ylim(-0.5, 3) +
    coord_polar() +
    theme(
      plot.background = element_rect(
        fill = "#75926f"),
      panel.background = element_rect(
        fill = "#75926f"),
      panel.grid = element_blank(),
      plot.caption = element_text(
        family = "Open Sans",
        size = 6,
        color = "white"),
      axis.title = element_blank(),
      axis.text = element_blank(),
      axis.ticks = element_blank()
    ) +
    labs(title = glue::glue("1 부터 {number} 까지 소수판정 예술그림"))
}

visualize_prime(77)

```

