---
output: html_document
editor_options: 
  chunk_output_type: console
---

# 수학 도형 그리기 {#draw-math-diagram}

## 삼각형 {#math-triangle}

수학그래프를 그리는 방법을 살펴보자. 먼저 각 점을 데이터프레임으로 만들고 나서 `ggplot`으로 시각화한다.
`geom_polygon()` 함수를 사용해서 각 점을 연결시키고 설명을 넣기 위해 각 꼭지점에 대해 라벨 표식을 위해 `point` 변수를 넣고 
`geom_text()` 함수로 준비한 라벨을 붙여 삼각형에 대해 이해를 쉽게 돕는다.


```{r draw-triangle}
library(tidyverse)
triangle_tbl <- tibble(coord_x   = c(2,4,4), 
                       coord_y   = c(1,1,3),
                       group     = c(1,1,1), 
                       point     = c("A", "B", "C")) %>% 
  mutate(point = glue::glue("{point}, ({coord_x}, {coord_y})"))

triangle_tbl %>% 
  ggplot(aes(x     = coord_x,
             y     = coord_y,
             group = group,
             label = point)) +
    geom_point(size = 2, color = "red") +
    geom_polygon(fill ="midnightblue") +
    geom_text(vjust = 1, hjust= 0.5, size = 5) +
    theme_void() 
```


## 사각형 {#math-rectangle}

사각형은 `ggplot`에서 먼저 4개의 좌표가 필요하여 이를 데이터프레임으로 제작하고 나서 `geom_rect()` 함수를 사용해서 시각화한다.

```{r draw-rectangle}
rect_tbl <- tibble(bottom_left  = 1,
                   bottom_right = 3,
                   top_left     = 1,
                   top_right    = 3)
                   

rect_point_tbl <- rect_tbl %>% 
  select(contains("left")) %>% 
  rename(x=bottom_left, y=top_left) %>% 
  bind_rows(
    rect_tbl %>% 
      select(contains("right")) %>% 
      rename(x=bottom_right, y=top_right)
  ) %>%  
  mutate(point = c("A", "D")) %>% 
  mutate(point = glue::glue("{point}:({x},{y})")) 
  
ggplot() + 
    geom_rect(data = rect_tbl, aes(xmin=bottom_left, xmax=bottom_right, ymin=top_left, ymax=top_right, fill="red"), color="black", alpha=0.5) +
    geom_point(data = rect_point_tbl, mapping=aes(x=x, y=y), size = 2, color = "red") +
    geom_polygon(fill ="midnightblue") +
    geom_text(data = rect_point_tbl, mapping=aes(x=x, y=y, label = point), vjust = 1, hjust= 0.5, size = 5) +
    theme_void() +
    theme(legend.position = "none")
```


## 원(circle) {#math-circle}

`ggforce` 팩키지 `geom_circle()` 함수를 사용하면 직관적으로 $(x, y)$ 위치에 반지름 $r$인 원을 그릴 수 있다.

```{r draw-circle}
library(ggforce)

circle_tbl <- tibble(x_pos = 1, 
                     y_pos = 1) %>% 
  mutate(center = glue::glue("중심:({x_pos},{y_pos})")) 

circle_tbl %>% 
  ggplot(aes(x_pos, y_pos)) +
  geom_circle(aes(x0 = 1, y0 = 1, r = 1), inherit.aes = FALSE) +
  geom_point(size = 2, color = "red") +  
  geom_text(aes(label = center), vjust = 1.5, hjust= 0.5, size = 5) +
  coord_fixed(ratio = 1) +
  theme_void() +
  theme(legend.position = "none")
```

## 선(line) {#math-line}

`geom_segment()` 함수를 사용해서 직선을 `ggplot`으로 그릴 수 있다. 

```{r draw-line}
line_tbl <- tibble(x = c(1, 3), 
                   y = c(1, 2)) %>% 
  mutate(point = glue::glue("점:({x}, {y})")) 

line_tbl %>% 
  ggplot(aes(x, y, label = point)) + 
    geom_segment(aes(x = line_tbl %>% select(x) %>% slice(1) %>% pull, 
                     y = line_tbl %>% select(y) %>% slice(1) %>% pull, 
                     xend = line_tbl %>% select(x) %>% slice(2) %>% pull, 
                     yend = line_tbl %>% select(y) %>% slice(2) %>% pull),
                 size = 2, 
                 linetype = 1,  
                 color = "midnightblue") +
    geom_point(size = 3, color = "red")   +
    geom_text(vjust = 1.5, hjust= 0.5, size = 5) +
    coord_fixed(ratio = 1) +
    theme_void() +
    theme(legend.position = "none")
```

## 일반화 {#draw-diagram}

함수를 사용해서 점의 위치를 지정하면 도형을 그릴 수 있도록 해보자.

$x$, $y$ 원의 중심을 특정하고 반지름 $r$을 넣게 되면 이를 바로 원을 그릴 수 있는 함수를 작성하여 시각화한다.

```{r circle-function}

draw_circle <- function(x_pos, y_pos, radius) {
  
  circle_tbl <- tibble(x_pos = x_pos, 
                       y_pos = y_pos) %>% 
  mutate(center = glue::glue("중심:({x_pos},{y_pos})"),
         radius = radius) 

  circle_tbl %>% 
    ggplot(aes(x_pos, y_pos)) +
    geom_circle(aes(x0 = x_pos, y0 = y_pos, r = radius), inherit.aes = FALSE) +
    geom_point(size = 2, color = "red") +  
    geom_text(aes(label = center), vjust = 1.5, hjust= 0.5, size = 5) +
    coord_fixed(ratio = 1) +
    theme_void() +
    theme(legend.position = "none")
}

draw_circle(1,2,2)
```

선, 삼각형, 직사각형도 함수로 만들어서 점의 위치를 넣게 되면 도형을 그리게 되는 함수를 작성한다.

